# 黄金租赁融资远期合约会计处理

提问人：yhpanda 时间：2016-04-15 10:40:51
A公司 2013 年 4 月 9 日与银行签订一笔黄金租赁协议，租赁起息日为2013.4.9，到期日为2014.4.9，期限 365 天，租赁了25kg黄金，租赁费率2.5%，银行代理其在上海黄金交易所卖出，315.3元/克，获得资金788.25万元资金，同时与银行签订了黄金远期合约（25kg黄金是803.7675盎司），价格$1591美元/盎司，期限 1 年， 2014 年 4 月 9 日还这笔黄金租赁的借款，通过上海黄金交易所以268.9元/克购买25kg黄金还银行，同时对远期合约进行平仓，平仓价格为$1333.20美元/盎司，请问这一列的业务流程应如何入账？在 2013 年12 月 31 日如何确认租赁黄金和远期合约的公允价值变动损益？（ps：远期合约的黄金美元价格应如何获得，以哪个价格为准？）万分感谢高手解答！！

回答人：chenyiwei
可以看这个帖子中的讨论：http://bbs.esnai.com/forum.php?m ... 6%BD%F0%D7%E2%C1%DE

提问人：yhpanda 时间：2016-04-16 01:26:24
谢谢老师解答，已阅览您提供的链接，还有些问题想请教一下，像我这种案例中，黄金远期合约的价格是以美元/盎司计算的， 12 月31 日如何确认他的公允价值变动呢，黄金价格去哪找能找到一个确定的数值？

回答人：chenyiwei
参考远期外汇合约的公允价值确定方法，取资产负债表日签订的期限与本合约剩余期限相同或类似的远期黄金买卖合约中的报价。

提问人：yhpanda 时间：2016-04-16 16:31:35
你好，我还想问下，如果这个远期合约是银行方面操作的，不是用A公司的上海黄金交易所的账号操作的，那么A公司在 2013 年 12 月31 日需要确认这笔远期合约的公允价值吗？

回答人：chenyiwei
需要。只要A公司是这个远期合约的一方，不论由谁操作，都应确认相应的公允价值变动形成的金融资产或金融负债。